臺灣臺南地方法院民事裁定
110年度聲字第76號
聲  請  人  胡惠齡

送達代收人  吳炳輝律師
相  對  人  胡惠美
上列當事人間聲請停止執行事件，本院裁定如下：
    主    文
聲請人供擔保新臺幣肆拾參萬參仟參佰參拾參元後，本院109年
度司執字第91530號分割遺產強制執行事件及110年度司執字第21
450號清償債務之強制執行程序對聲請人之強制執行程序，於聲
請人向本院提起之109年度訴字2097號確認債權不存在等事件判
決確定或和解、撤回前應暫予停止。
    理    由
一、按有回復原狀之聲請，或提起再審或異議之訴，或對於和解
    為繼續審判之請求，或提起宣告調解無效之訴、撤銷調解之
    訴，或對於許可強制執行之裁定提起抗告時，法院因必要情
    形，或依聲請定相當並確實擔保，得為停止強制執行之裁定
    ，強制執行法第18條第2項定有明文。次按債務人主張支付
    命令上所載債權不存在而提起確認之訴者，法院依債務人聲
    請，得許其提供相當並確實之擔保，停止強制執行，民事訴
    訟法第521條第3項亦有明文。又法院為定擔保金額而准許停
    止強制執行之裁定者，該項擔保係備供債權人因停止執行所
    受損害之賠償，其數額應依標的物停止執行後，債權人未能
    即時受償或利用該標的物所受之損害額，或其因另供擔保強
    制執行所受之損害額定之，非以標的物之價值或其債權額為
    依據。
二、本件聲請人以其已向本院提起確認債權不存在等事件（本院
    109年度訴字第2097號，以下簡稱系爭民事訴訟事件）為由
    ，聲請停止相對人以本院109年度司執字第91530號分割遺產
    及110年度司執字第21450號清償債務強制執行事件（以下合
    併簡稱系爭強制執行事件）對聲請人之強制執行程序。本院
    依職權調閱系爭民事訴訟、強制執行卷宗審究後，認聲請人
    之聲請，於法有據，為有理由，應予准許。
三、本院審酌相對人對聲請人以系爭強制執行事件聲請強制執行
    之債權金額分別為新臺幣（下同）1,400,000元（計算式：
    拍定金額4,200,000元×相對人應繼分比例1/3＝1,400,000）
    、60萬元，共計2,000,000元，則相對人因停止執行可能受
    到之損害，應為相對人遲延收取債權期間內，依債權數額計
    算法定利息之損失，而聲請人提起系爭民事訴訟事件之訴訟
    標的金額為1,850,000元，已逾民事訴訟法第466條第1項、
    第3項所定金額150萬元，為得上訴三審案件，應適用民事通
    常程序，則依據司法院頒布之各級法院辦案期限實施要點所
    定民事通常程序辦案期限第一審為1年4個月、第二審為2年
    、第三審為1年計算，上開債務人異議之訴事件審理期間可
    推定為4年4個月，此亦為相對人遲延受償之期間，則相對人
    此段期間所受之損失，應為上開金額之利息。本院認該項損
    失，應依法定利率即週年利率百分之5計算，且不受利率波
    動之影響，較為客觀妥適。依此計算，則相對人因未能即時
    受償而可能造成之損失額為433,333元【計算式：2,000,000
    元×5%×（4＋4/12）＝433,333元，元以下四捨五入】。是依首
    揭說明，聲請人自應對相對人因停止強制執行可能遭受之上
    開損害提出擔保，爰酌定擔保金額為433,333元，依強制執
    行法第18條第2項，裁定如主文。
中　　華　　民　　國　　110 　年　　4 　　月　　21　　日
                          臺灣臺南地方法院民事第二庭
                                法  官  王 獻 楠
上為正本，係照原本作成。
如不服本裁定，應於裁定送達後10日內向本院提出抗告狀（須附
具繕本），並應繳納抗告費新臺幣1,000元。
中　　華　　民　　國　　110 　年　　4 　　月　　21　　日
                                書記官  蕭 雅 文